臺灣新竹地方法院刑事宣示判決筆錄    100年度審訴字第568號
公  訴  人  臺灣新竹地方法院檢察署檢察官
被      告  鍾漢城
指定辯護人  本院公設辯護人  周凱珍
上列被告因違反毒品危害防制條例案件，經檢察官提起公訴（10
0 年度毒偵字第836 號）後，檢察官聲請改依協商程序而為判決
，本院於中華民國100 年10月31日下午4 時在本院刑事第十一法
庭宣示判決，出席職員如下：
                                  法  官  王銘勇
                                  書記官  楊嘉惠
                                  通  譯  邱立杰
法官起立朗讀判決主文、犯罪事實要旨、處罰條文、附記事項及
告以上訴限制、期間並提出上訴狀之法院，且諭知記載其內容：
一、主  文
鍾漢城施用第一級毒品，累犯，處有期徒刑拾壹月。
二、犯罪事實要旨：
(一)、鍾漢城前於 (1)民國93年10月間因違反毒品危害防制條例
      案件，經本院於94年12月23日以94年度易字第193 號判處
      有期徒刑6 月，嗣於95年1 月13日確定。 (2)又於94 年1
      月間因違反毒品危害防制條例案件，經臺灣苗栗地方法院
      於94年3 月23日以94年度訴字第53號判處有期徒刑1 年7
      月，嗣於94年4 月28日確定。 (3)復於94年3 月間因違反
      毒品危害防制條例案件，經本院於95年10月18日以95年度
      易字第243 號判處有期徒刑3 月，並於95年11月16日確定
      。上開 (1)(2)(3)案件，經本院於95年12月18日以95年度
      聲字第1447號裁定，定應執行刑有期徒刑2 年4 月，於96
      年1 月22日確定，並於95年12月20日縮刑期滿執行完畢。
(二)、鍾漢城前曾於89年間因施用毒品案件，經臺灣新竹地方法
      院檢察署檢察官聲請，而經本院於89年5 月18日以89年度
      毒聲字第1358號裁定送勒戒處所觀察、勒戒，旋因觀察、
      勒戒結果，因認有繼續施用毒品傾向，經臺灣新竹地方法
      院檢察署檢察官聲請，而經本院於89年7 月6 日以89年度
      毒聲字第1715號裁定令入戒治處所施以強制戒治1 年，嗣
      因執行屆滿3 月，成效良好，經臺灣新竹地方法院檢察署
      檢察官聲請，而經本院於89年12月19日以89年度毒聲字第
      2943號裁定停止戒治，所餘戒治期間付保護管束，並於90
      年1 月19日停止戒治而出所，嗣其保護管束期間於90年6
      月17日屆滿，未經撤銷保護管束而視為強制戒治執行完畢
      ，並經臺灣新竹地方法院檢察署檢察官於90年8 月13日以
      90年度戒毒偵字第170 號為不起訴處分確定。其又於91年
      間因施用毒品案件，經臺灣新竹地方法院檢察署檢察官聲
      請，而經本院於91年4 月14日以91年度毒聲字第427 號裁
      定送勒戒處所觀察、勒戒，旋因觀察、勒戒結果，因認有
      繼續施用毒品傾向，經臺灣新竹地方法院檢察署檢察官聲
      請，而經本院於91年4 月22日以91年度毒聲字第458 號裁
      定令入戒治處所施以強制戒治1 年，並於92年4 月14 日
      執行完畢。至其此部分施用毒品犯行，經臺灣新竹地方法
      院檢察署檢察官起訴，而經本院於91年6 月28日以91年度
      訴字第369 號就施用第一級毒品部分判處有期徒刑1 年2
      月，施用第二級毒品部分判處有期徒刑5 月，應執行有期
      徒刑1 年6 月，於91年7 月22日確定。其又於93年10月間
      因施用毒品案件，經臺灣新竹地方法院檢察署檢察官起訴
      ，而經本院於94年12月23日以94年度易字第193 號判處有
      期徒刑6 月，於95年1 月13日確定。其又於94年1 月間因
      施用毒品案件，經臺灣苗栗地方法院檢察署檢察官起訴，
      而經臺灣苗栗地方法院於94年3 月23日以94年度訴字第53
      號判處有期徒刑1 年7 月，於94年4 月28日確定。其又於
      96年5 月間因施用毒品案件，經臺灣新竹地方法院檢察署
      檢察官起訴，而經本院於96年8 月31日以96年度訴字第51
      8 號就施用第一級毒品部分判處有期徒刑10月，施用第二
      級毒品部分判處有期徒刑4 月，應執行判處有期徒刑1 年
      2 月，於96年9 月21日確定。其又於96年8 月間因施用毒
      品案件，經臺灣新竹地方法院檢察署檢察官起訴，而經本
      院於96年11月30日以96年度訴字第638 號判處有期徒刑10
      月，於96年11月30日確定。其又於96年12月間因施用毒品
      案件，經臺灣新竹地方法院檢察署檢察官起訴，而經本院
      於97年1 月25日以97年度訴字第10號判處有期徒刑10月確
      定。
(三)、詎鍾漢城猶不知悔改，仍未戒斷毒癮，復於前開強制戒治
      執行完畢後，又另行起意，並基於施用第一級毒品海洛因
      之犯意，於100 年4 月14日7 時許，在其位於新竹市○○
      區○○里○ 鄰○○路○ 段418 巷6 弄1 號之住處內，以將
      第一級毒品海洛因置放玻璃球內燒烤，讓其起煙霧，再以
      吸食器吸食煙霧之方式，施用第一級毒品海洛因。嗣因其
      為毒品列管調驗人口，為警通知其於100 年4 月14日至新
      竹市警察局第三分局採驗尿液，復經警將其同意後親採封
      緘之尿液送驗結果呈可待因陽性反應、嗎啡陽性反應，因
      而為警循線查悉上情。
三、處罰條文：
    毒品危害防制條例第10條第1 項，刑法第11條前段、第47條
    第1 項。
四、協商判決除有刑事訴訟法第四百五十五條之四第一項第一款
    於本訊問程序終結前，被告撤銷協商合意或檢察官撤回協商
    聲請者；第二款被告協商之意思非出於自由意志者；第四款
    被告所犯之罪非第四百五十五條之二第一項所定得以協商判
    決者；第六款被告有其他較重之裁判上一罪之犯罪事實者；
    第七款法院認應諭知免刑或免訴、不受理者情形之一，及違
    反同條第二項「法院應於協商合意範圍內為判決；法院為協
    商判決所科之刑，以宣告緩刑或二年以下有期徒刑、拘役或
    罰金為限」之規定者外，檢察官與被告、辯護人均不得上訴
    。
五、如有前項得上訴之情形，得自收受宣示判決筆錄送達之日起
    10 日 內，向本院提出上訴書狀，上訴於第二審法院。
中    華    民    國   100    年    10    月    31    日
                  刑事第九庭      書記官      楊嘉惠
                                  法  官      王銘勇
以上筆錄正本係照原本作成。
中    華    民    國   100    年    10    月    31    日
                                  書記官      楊嘉惠
附錄本案論罪科刑法條：
毒品危害防制條例第10條第1 項：
施用第一級毒品者，處六月以上五年以下有期徒刑。